# 请教陈版，吸收合并唯一子公司，被吸收合并子公司在合前的损益是否应该并入母公司报表

提问人：HOUCT123 时间：2016-03-20 08:15:02
请教陈版主，A公司于 2015 年 11 月吸收合并了唯一的全资子公司B，这样 2015 年末，由于A公司再无其他子公司，A公司只能编制单体财务报表。由于解释 7 号规定吸收合并时，A公司的长期股权投资与B公司在合并日净资产之间的差额，视同权益性交易，计入资本公积或留存收益。那么B公司在被吸收合并日之前，1-11月份的损益和现金流量表应该怎么反映呢？是否需要并入A公司本身的财务报表中呢？

回答人：chenyiwei
http://bbs.esnai.com/forum.php?m ... p;page=1#pid8058749